# 关于先开票后确认收入的特殊业务处理

提问人：茶前饭后 时间：2018-05-12 21:15:58
请教陈版，一家机械生产销售企业，收入的确认方式是按照最终验收通过后确认，生产周期有不少是跨年度的，但一般在一年半以内，企业往往会提前开一部分票，然后再据此先收一部分货款，此时借方计应收，贷方计递延收益及销项税，等验收后再从递延收益转入营业收入，此种处理方式实质上无碍于收入确认，但是开票时放在递延收益，收到货款时不做预收，是不是太随意了？据说此种方法是经某一事物所教的，还望版主指点？

回答人：chenyiwei
确认收入前的开票收款，应确认为预收账款，不适合于确认为递延收益。一方面递延收益基本上是对应于政府补助之类特殊项目；另一方面递延收益是非流动负债，而此处的预收货款需在一个营业周期内交付货物，所以属于流动负债。